臺灣士林地方法院民事判決　　 95年度再易字第16號
再審原告　　　丙○○
兼訴訟代理人　乙○○
再審被告　　　力興資產管理股份有限公司
法定代理人　　甲○○
訴訟代理人　　丁○○
上列當事人間請求清償信用卡消費借款事件，再審原告對於本院
民國95年6 月22日95年度簡上字第60號確定判決提起再審之訴，
本院判決如下：
    主  文
再審之訴駁回。
再審訴訟費用新台幣壹仟伍佰元由再審原告負擔。
    事實及理由
一、按再審之訴顯無再審理由者，得不經言詞辯論，以判決駁回
    之，民事訴訟法第502 條第2 項定有明文。
二、再審原告主張：95年度簡上字第60號確定判決（下稱原確定
    判決）理由欄第六點既載明因無證據證明再審原告之被繼承
    人施錫慶有收到信用卡契約書，施錫慶毋庸對於訴外人施克
    慈所負信用卡債務負連帶清償之責。然卻嗣於理由欄第八點
    認定再審原告依信用卡契約之約定及繼承之法律關係，應負
    連帶給付部分信用卡債務，並於主文欄為不利再審原告之判
    決，足認原確定判決之判決理由與主文顯有矛盾，爰依民事
    訴訟法第496 條第1 項第2 款提起再審（見本院民國95年11
    月30日之準備程序筆錄第1 頁）等語，並聲明：(一)原確定判
    決不利再審原告部分廢棄。(二)上開廢棄部分，再審被告之第
    一審之訴駁回。
三、按民事訴訟法第496 條第1 項第2 款所謂「判決理由與主文
    顯有矛盾」，係指判決依據當事人主張之事實，認定其請求
    或對造抗辯為有理由或無理由，而於主文為相反之諭示，且
    其矛盾為顯然者而言，有最高法院80年度台再字第130 號判
    例意旨可以參照。經查，原確定判決認定再審原告應連帶給
    付再審被告信用卡消費款新台幣（下同）26,956元、利息及
    違約金，而駁回再審原告其餘上訴之理由，已在理由欄第四
    點詳述明確，係以再審原告之被繼承人施錫慶確實在佛朗明
    哥聯名信用卡申請書上簽名，而依再審被告提出之施錫慶附
    卡（卡號為4943─5393─0004─5209）自87年8 月27日起至
    88年年6 月17日止之消費帳單明細，共25筆，金額合計26,9
    56元（見原確定判決卷39頁至41頁螢光筆標記），在施錫慶
    89年3 月1 日死亡後即無該附卡之消費紀錄，其中在佛朗明
    哥俱樂部消費共有9 筆，依常情可認為是施錫慶親自持卡消
    費使用，而認定施錫慶為上開附卡之申請人，並有持該附卡
    消費25筆之情形，因此原確定判決於主文欄諭示駁回再審原
    告其餘上訴，參照前開判例意旨，並無判決理由與主文顯有
    矛盾之情形，再審原告既未具體指摘原確定判決有何判決理
    由與主文顯有矛盾之情形，則再審原告以此為再審理由，自
    非可採。本件再審之訴顯無再審理由，爰不經言詞辯論，逕
    以判決駁回。
四、依民事訴訟法第502 條第2 項、第78條、第85條第1 項前段
    、第87條第1 項，判決如主文。
中　　華　　民　　國　　96　　年　　3 　　月　　12　　日
                  民事第二庭  審判長法  官  陳介源
                                    法  官  李瑜娟
                                    法  官  林政佑
以上正本證明與原本無異。
本判決不得上訴。
中　　華　　民　　國　　96　　年　　3 　　月　　20　　日
                                    書記官　楊錫芬
